臺灣臺東地方法院刑事判決              100年度簡上字第6號
公  訴  人  臺灣臺東地方法院檢察署檢察官
上  訴  人
即  被  告  陳庭涓
            曹玉珠
上列上訴人即被告因傷害案件，不服本院臺東簡易庭中華民國10
0年1月6日100年度東簡字第25號第一審判決（聲請簡易判決處刑
案號：臺灣臺東地方法院檢察署99年度偵字第1607號），提起上
訴，本院管轄之第二審合議庭判決如下：
    主  文
上訴均駁回。
陳庭涓、曹玉珠均緩刑貳年。
    犯罪事實及理由
一、本案經本院第二審合議庭審理結果，認第一審判決依刑法第
    277條第1項規定分別判處上訴人即被告(下均稱被告)陳庭涓
    、曹玉珠拘役30日，如易科罰金，以新臺幣1,000元折算壹
    日，其認事用法均無違誤，量刑亦屬妥當，應予維持，並引
    用第一審判決書記載之事實、證據及理由(如附件)。
二、被告陳庭涓之上訴意旨略以：其未基於傷害之犯意，出手毆
    打被告曹玉珠，請求諭知無罪判決云云；被告曹玉珠之上訴
    意旨則略以：原審認定之犯罪事實與事實不符，又伊與被告
    陳庭娟已簽立和解書達成和解，請求從輕量刑云云。
三、本案第一審判決書記載之犯罪事實，業據被告2人於本院行
    準備程序及審理時均坦承不諱，核與證人陳貴英於警詢時、
    陳正德於警詢時及偵查中之證述相符，復有被告陳庭涓之中
    壢敏盛醫院診斷證明書、被告曹玉珠之馬偕紀念醫院臺東分
    院乙種診斷證明書各1紙在卷可按，足認被告2人上開自白與
    事實相符，應堪採信。
四、原審判決認被告2人罪證明確，審酌被告2人之犯罪動機、目
    的及手段，兼衡告訴人即被告2人所受傷勢程度等一切情狀
    ，引用刑法第277條第1項、第41條第1項前段，刑法施行法
    第1條之1第1項、第2項前段，各量處拘役30日，並諭知易科
    罰金之折算標準，經核其認事用法並無違誤，量刑亦屬妥適
    ，自應予以維持。從而，被告2人提起本件上訴，為無理由
    ，應予駁回。惟查，被告2人均未曾故意犯有期徒刑以上之
    罪，有臺灣高等法院被告前案紀錄表各1份附卷可稽，其因
    一時失慮，偶罹刑典，犯後亦有悔意，且被告2人彼此已達
    成和解，可認被告2人經此偵審程序及刑之宣告等教訓後，
    已知所警惕，信無再犯之虞，本院因認其等所宣告之刑，以
    暫不執行為適當，爰併予宣告緩刑2年，以啟自新。
據上論斷，應依刑事訴訟法第455條之1第1項、第3項、第373條
、第368條，刑法第74條第1項第1款，判決如主文。
本案經檢察官黃建銘到庭執行職務
中    華    民    國    100    年    8    月    15    日
                  刑事第一庭  審判長法  官  陳弘能
                                    法  官  陳鈺雯
                                    法  官  楊峻宇
以上正本證明與原本無異。
本件判決不得上訴。
                                    書記官  黃健豪
中    華    民    國   100    年    8     月    15    日